臺灣板橋地方法院刑事判決　　　　　　　　94年度易字第47號
公　訴　人　臺灣板橋地方法院檢察署檢察官
被　　　告　甲○○
　　　　　　乙○○
上列被告因違反毒品危害防制條例案件，經檢察官聲請簡易判決
處刑（93年度偵字第14396 、14397 號），本院認不宜以簡易判
決處刑，適用通常程序審判，判決如下：
    主  文
甲○○持有第二級毒品，處有期徒刑肆月，如易科罰金以佰元
折算壹日。扣案之毒品大麻壹包（驗餘淨重壹點柒玖公克）、含
毒品ＭＤＭＡ成分之藥丸拾陸顆（驗餘淨重共點陸貳柒捌公克
）均沒收銷燬。
乙○○無罪。
    事  實
一、甲○○明知大麻、ＭＤＭＡ（3,4-亞甲基雙氧甲基安非他命
    ）經現行之毒品危害防制條例列為第二級毒品，不得持有，
    竟於民國92年10月間某日（聲請簡易判決處刑書略載為於不
    詳時日起），收受其友人所贈與之毒品大麻一包（驗餘淨重
    1.79公克）、含毒品ＭＤＭＡ成分之藥丸十六顆（其中紅色
    藥丸三顆、土黃色藥丸八顆、灰色藥丸五顆，而紅色藥丸三
    顆淨重0.8490公克，取樣用罄0.2738公克，餘0.5752公克，
    土黃色藥丸八顆淨重2.2270公克，取樣用罄0.2831公克，餘
    1.9439公克，灰色藥丸五顆淨重1.3875公克，取樣用罄0.27
    88公克，餘1.1087公克，故驗餘淨重共3.6278公克）後，放
    置在其位於臺北縣三重市○○○路230 號6 樓住處所居住房
    間內梳妝台上之眼鏡盒內，而無故持有之，嗣於93年2 月3
    日凌晨4 時30分許，甲○○之妻乙○○因遭家暴，請其友人
    報警，警方前去上址時，乙○○告知員警房間內梳妝台上有
    甲○○所有之上開毒品，而查知上情，並扣得甲○○所有之
    毒品大麻一包（驗餘淨重1.79公克）、含毒品ＭＤＭＡ成分
    之藥丸十六顆（驗餘淨重共3.6278公克）。
二、案經臺北縣政府警察局三重分局報請臺灣板橋地方法院檢察
    署檢察官向本院聲請簡易判決處刑，經本院認不宜以簡易判
    決處刑，適用通常程序審判之。
    理  由
一、有罪部分：
  (一)上揭犯罪事實，業據被告甲○○坦承不諱，且經被告乙○○
    供明在卷，並有臺北縣政府警察局三重分局搜索扣押筆錄一
    份在卷可稽，此外，復有大麻一包、含毒品ＭＤＭＡ成分之
    藥丸十六顆扣案可證。而扣案之大麻一包確含大麻成分，驗
    餘淨重1.79公克，有法務部調查局93年3 月8 日調科壹字第
    060008059 號鑑定通知書一件在卷可按，又紅色藥丸三顆、
    土黃色藥丸八顆、灰色藥丸五顆，均有ＭＤＭＡ成分，紅色
    藥丸三顆淨重0.8490公克，取樣0.2738公克（已鑑析用罄）
    ，餘0.5752公克，土黃色藥丸八顆淨重2.2270公克，取樣0.
    2831公克（已鑑析用罄），餘1.9439公克，灰色藥丸五顆淨
    重1.3875公克，取樣0.2788公克（已鑑析用罄），餘1.1087
    公克，有國防部憲兵司令部刑事鑑識中心93年10月1 日（93
    ）宇鑑字第12868 號鑑驗通知書一件附卷可參，從而，事證
    明確，被告犯行足堪認定。
  (二)查大麻、ＭＤＭＡ（3,4-亞甲基雙氧甲基安非他命）經現行
    之毒品危害防制條例列為第二級毒品，核被告甲○○所為，
    其持有大麻、ＭＤＭＡ，均係犯毒品危害防制條例第11條第
    2 項之持有第二級毒品罪。被告甲○○以一行為觸犯二個構
    成要件相同之罪名，為同種想像競合犯，應依刑法第55條規
    定，以一罪處斷。查被告甲○○所犯持有第二級毒品ＭＤＭ
    Ａ之犯行，雖未據公訴人起訴，然因與已起訴部分有想像競
    合犯之裁判上一罪關係，為起訴效力所及，本院自應併予審
    理。爰審酌被告之素行狀況、犯罪動機、手段、目的、所生
    危害及犯罪後態度等一切情狀，量處如主文所示之刑，並諭
    知易科罰金之折算標準。扣案之毒品大麻一包（驗餘淨重1.
    79公克）、含毒品ＭＤＭＡ成分之藥丸十六顆（驗餘淨重共
    3.6278公克），均為第二級毒品，係違禁物，均應依毒品危
    害防制條例第18條第1 項前段規定沒收銷燬之。
二、無罪部分：
  (一)聲請簡易判決處刑意旨略以：被告乙○○明知大麻係毒品危
    害防制條例第2 條所規定第二級毒品，不得販賣、持有，竟
    於不詳時日起，與被告甲○○共同非法持有大麻（驗餘淨重
    1.79公克），嗣於93年2 月3 日凌晨4 時30分許，在臺北縣
    三重市○○○路230 號6 樓為警當場查獲，因認被告乙○○
    涉犯毒品危害防制條例第11條第2 項之持有第二級毒品罪嫌
    。
  (二)聲請簡易判決處刑意旨認被告乙○○涉有上開持有第二級毒
    品罪嫌，係以：被告甲○○（被告乙○○之夫，嗣已於93年
    2 月下旬離婚）對於查獲地僅有被告二人居住沒有其他人共
    同居住乙節供承不諱，被告乙○○亦自陳扣案物係在房間梳
    妝台的最上面所查獲，則被告乙○○、甲○○自無從對持有
    大麻一節諉為不知等情為其主要論據。訊據被告乙○○堅決
    否認有何持有第二級毒品大麻之犯行，辯稱：伊與甲○○分
    居，已經3 、4 個月沒有住在家裡，那時伊只是回去兩天，
    剛回去那一天整理家裡時，伊有看到那些毒品，那些毒品不
    是伊的。93年2 月3 日那天凌晨甲○○打伊，伊請朋友報警
    ，想請警察將甲○○帶走，順便跟警察說家裡有毒品，伊知
    道毒品放在哪裡，就跟警察說在哪裡，警察自己從梳妝台上
    拿出來的等語。
  (三)經查，被告乙○○於偵查中即稱：甲○○於1 月31日接我回
    家，伊才在梳妝台上看到那些毒品，那些毒品是甲○○的，
    不是伊的等語；被告甲○○於偵查中亦陳稱：伊與乙○○自
    92年11月初起分居，查獲前2 、3 天才接乙○○回家等語，
    再核以被告甲○○於本院審理時證稱：乙○○約有4 個月沒
    有回家，查獲前1 、2 天才回來住處，查獲的大麻、搖頭丸
    這些毒品都是我朋友給我的，之前在偵查中說毒品是乙○○
    的，是因當時我們夫妻吵架，她又很久沒有回來，且又向警
    方報案，所以我很氣，才說是她的等語，均足以見被告乙○
    ○辯稱：伊與甲○○分居，已經3 、4 個月沒有住在家裡，
    那時伊只是回去兩天，剛回去那一天整理家裡時，伊有看到
    那些毒品，那些毒品不是伊的等語，應符實情，可堪採信。
    至於本件查獲之大麻等毒品，雖確是在被告乙○○與甲○○
    當時居住之房間內查獲，而被告乙○○亦知該房間內梳妝台
    上之眼鏡盒內有放置大麻等毒品，但該等毒品乃屬被告甲○
    ○所有，被告乙○○既已離家3 、4 個月，甫返家約2 天，
    殊難認被告乙○○對該大麻等毒品亦有何實力支配之持有關
    係，自不得遽論被告乙○○係與被告甲○○共同持有該大麻
    等毒品。此由證人即查獲本案之臺北縣政府警察局三重分局
    警員丙○○到庭證稱：當時是據報夫妻打架，到那邊之後乙
    ○○說房間內有毒品，是她老公甲○○的，乙○○告訴我毒
    品的位置，是在梳妝台上的一個盒子裡面，那時候甲○○是
    在客廳，乙○○在房間，乙○○告訴我的時候，我再找甲○
    ○一起進來把毒品取出來等語，亦可見本件查獲之大麻等毒
    品確非屬被告乙○○所持有，否則，被告乙○○何以會主動
    自行向警方指出毒品所在位置？綜上所述，被告乙○○上揭
    所辯應堪採信，此外，復查無其他積極證據足資證明被告乙
    ○○有何持有第二級毒品之犯行，既不能證明被告乙○○犯
    罪，爰依法諭知無罪之判決。
據上論斷，應依刑事訴訟法第452 條、第299 條第1 項前段、第
301 條第1 項，毒品危害防制條例第11條第2 項、第18條第1 項
前段，刑法第11條前段、第55條、第41條第1 項前段，罰金罰鍰
提高標準條例第2 條，判決如主文。
本案經檢察官陳伯厚到庭執行職務。
中　　華　　民　　國　　94　　年　　6 　　月　　28　　日
                  刑事第十六庭  審判長法　官  戴嘉清
                                      法  官  林晏鵬
                                      法  官  陳信旗
以上正本證明與原本無異
如不服本判決應於送達後10日內向本院提出上訴狀
中　　華　　民　　國　　94　　年　　6 　　月　　28　　日
                                      書記官　許千士
附錄本案論罪科刑法條全文：
毒品危害防制條例第11條
持有第一級毒品者，處三年以下有期徒刑、拘役或新臺幣五萬元
以下罰金。
持有第二級毒品者，處二年以下有期徒刑、拘役或新臺幣三萬元
以下罰金。
持有專供製造或施用第一、二級毒品之器具者，處一年以下有期
徒刑、拘役或新臺幣一萬元以下罰金。
持有毒品達一定數量者，加重其刑至二分之一，其標準由行政院
定之。
